臺灣高等法院刑事判決
110年度上訴字第1795號
上  訴  人  
即  被  告  溫韋鈞



指定辯護人  本院公設辯護人王永炫

上列上訴人因違反毒品危害防制條例案件，不服臺灣士林地方法
院109年度審訴字第963號，中華民國110年3月17日第一審判決（
起訴案號：臺灣士林地方檢察署109年度偵字第11714號），提起
上訴，本院判決如下：
    主  文
上訴駁回。
    事實及理由
一、本案經本院審理結果，認第一審以上訴人即被告溫韋鈞犯修
    正前毒品危害防制條例第4條第6項、第3項之販賣第三級毒
    品未遂罪，處有期徒刑2年，及為沒收之諭知，認事用法及
    量刑均無不當，應予維持，並引用第一審判決書記載之事實
    、證據及理由如附件。並補充：①原判決之「事實」欄已載
    明，被告係先於民國109年7月5日16時至17時許，向真實身
    分不詳、暱稱「王老吉」之人，以新臺幣(下同)1 萬600 元
    之價格，販入第三級毒品愷他命2 包（每包價格為3400 元
    ，共6800 元）及含第三級毒品4-甲基甲基卡西酮成分之毒
    品咖啡包10包（每包價格為380 元，共3800元），方於同日
    18時57分許，以1萬1000元之價格，販售愷他命1包及毒品咖
    啡包10包與喬裝員警。據此，被告本件交易之毒品進價係72
    00元(計算式：1包愷他命3400元＋10包毒品咖啡包3800元＝72
    00元)，售價則係1萬1000元，可見被告主觀上確有自兩者差
    額中加以營利之意圖，然原判決「理由」之「犯罪事實所憑
    之證據及理由」部分敘述(第2至4頁)，未能加以說明，應予
    補載。②又原判決「主文」欄，已宣告沒收被告持以與喬裝
    員警聯絡交易所用之行動電話(含SIM卡)，即如原判決附表
    編號「3」所示之物，然原判決「理由」就「沒收」部分之
    記載，卻誤繕為如其附表編號「2」所示之物(第9頁)，亦應
    更正。茲原審於此，雖均有未察，然經審核，尚屬不影響本
    案之無害瑕疵，於此敘明。
二、被告上訴意旨略以：其有小孩需要扶養，本件毒品又係於販
    賣過程中即遭查獲，未及流入市面，犯罪情節輕微，且現已
    改過自新，有正當之垃圾車駕駛工作，故請求依刑法第59條
    規定酌減刑度，俾能照顧家庭，為此提起上訴，請求量處更
    輕之刑，並宣告緩刑云云（本院卷第145至146頁）。
三、第二審判決書，得引用第一審判決書所記載之事實、證據及
    理由，對案情重要事項第一審未予論述，或於第二審提出有
    利於被告之證據或辯解不予採納者，應補充記載其理由，刑
    事訴訟法第373 條定有明文，經查：
  ㈠按犯罪之情狀顯可憫恕，認科以最低度刑仍嫌過重者，固得
    依據刑法第59條規定酌量減輕其刑。條文所謂犯罪情狀，必
    須有特殊之環境及原因，在客觀上顯然足以引起一般同情，
    認為縱予宣告法定最低刑度猶嫌過重；而所謂犯罪情狀顯可
    憫恕，係指裁判者審酌刑法第57條各款所列事項，以行為人
    之責任為基礎之一切情狀，予以全盤考量後，認其程度已達
    顯可憫恕之程度，始有其適用。又法條所謂最低度刑，在遇
    有其他法定減輕其刑之事由者，則是指適用該法定減輕其刑
    事由後之最低刑度而言。
　　本件被告所犯販賣第三級毒品未遂罪，依修正前毒品危害防
    制條例第4條第3項規定，其法定刑雖為7年以上有期徒刑(原
    判決附錄法條有誤，請參本判決附錄法條)，但被告因符合
    毒品危害防制條例第17條第2項偵審自白、及未遂要件，已
    依法遞減其刑，再核諸被告上訴意旨所指事由，既非犯罪行
    為時之情狀，而家有幼兒需要照顧此經濟、家庭上之負擔，
    並不能資以釋明有何特殊原因不得不販賣第三級毒品，致在
    客觀上顯然足以引起一般同情，應再受酌減優惠可言，故被
    告以此提起上訴，並無理由。
  ㈡又按法院為刑罰裁量時，除應遵守平等、保障人權、重複評
    價禁止，及刑法所規定之責任原則，與各種有關實現刑罰目
    的與刑事政策之規範外，更必須依據犯罪行為人之個別具體
    犯罪情節、所犯之不法與責任之嚴重程度，並及行為人再社
    會化之預期情形等因素，在正義報應、預防犯罪與協助受刑
    人復歸社會等多元刑罰目的間尋求平衡，而為適當之裁量。
    且法官於有罪判決如何量處罪刑，甚或是否宣告緩刑，均為
    實體法賦予審理法官裁量之刑罰權事項，法官行使此項裁量
    權，自得依據個案情節，參酌刑法第57條所定各款犯罪情狀
    之規定，於法定刑度內量處被告罪刑；除有逾越該罪法定刑
    或法定要件，或未能符合法規範體系及目的，或未遵守一般
    經驗及論理法則，或顯然逾越裁量，或濫用裁量等違法情事
    之外，自不得任意指摘其量刑違法。
　  查原審依法為被告減輕其刑，有如上述，係審酌被告為圖小
    利販賣毒品，雖僅交與喬裝員警，對於毒品流通將戕害施用
    者之身心，及破壞社會秩序，仍有一定危險，茲被告仍知坦
    承犯行，是再考量被告已婚，擔任司機，尚有女兒由其扶養
    之家庭、經濟情狀後，方量處上開刑度。原判決並敘明其衡
    諸施用或持有毒品者，往往需經觀察、勒戒、強制戒治或刑
    事論罪科刑確定，而使人身自由或財產遭剝奪，相較之下，
    倘動輒對毒品供給者宣告緩刑，反而可能引發情節較重者反
    而輕判之爭議，造成民眾誤認供給毒品根本無庸受罰之錯誤
    印象，而本件宣告緩刑，並不符比例原則。以上，經核確有
    以行為人責任為基礎，依刑法第57條各款所列情狀予以審酌
    ，客觀上並無明顯濫權之情形，亦未違反比例原則，被告再
    執前詞，請求從輕量刑，並宣告緩刑，並無理由。
據上論斷，應依刑事訴訟法第373 條、第368 條，判決如主文。
本案經檢察官莊富棋提起公訴，檢察官丁俊成到庭執行職務。
中　　華　　民　　國　　111 　年　　2 　　月　　22　　日
                  刑事第十一庭  審判長法　官  張江澤
                                      法　官  郭惠玲
                                      法　官  梁志偉
以上正本證明與原本無異。
如不服本判決，應於收受送達後20日內向本院提出上訴書狀，其
未敘述上訴之理由者並得於提起上訴後20日內向本院補提理由書
（均須按他造當事人之人數附繕本）「切勿逕送上級法院」。
                                      書記官  林明慧
中　　華　　民　　國　　111 　年　　2 　　月　　22　　日
附錄本案論罪科刑法條：
修正前毒品危害防制條例第4條第6項
未遂犯罰之。
修正前毒品危害防制條例第4條第3項
製造、運輸、販賣第三級毒品者，處七年以上有期徒刑，得併科
新臺幣一千萬元以下罰金。
附件：臺灣士林地方法院刑事判決109年度審訴字第963號
臺灣士林地方法院刑事判決           109年度審訴字第963號
公　訴　人　臺灣士林地方檢察署檢察官
被　　　告　溫韋鈞　
                    
                    
                    
指定辯護人　本院公設辯護人姜惠如
上列被告因毒品危害防制條例案件，經檢察官提起公訴（109 年
度偵字第11714 號），本院判決如下：
    主  文
溫韋鈞販賣第三級毒品，未遂，處有期徒刑貳年。
扣案之如附表編號1 至3 所示之物均沒收。
    事  實
一、溫韋鈞明知愷他命、4-甲基甲基卡西酮經毒品危害防制條例
    第2 條第2 項第3 款公告為毒品危害防制條例所列管之第三
    級毒品，不得非法販賣，竟基於意圖營利而販賣第三級毒品
    愷他命、4-甲基甲基卡西酮之犯意，持用行動電話（IMEI：
    000000000000000 號，含門號0000000000號SIM 卡1 張），
    以行動電話之即時通訊軟體WeChat（下稱WeChat）暱稱「Le
    vies」（帳號：Z0000000000 ），於民國109 年6 月15日9
    時57分許，在We Chat 聊天室群組「大台北. 新北廣. . .
    （語音支援）（285 ）」刊登內容：「進口大奶妹上班囉有
    感飲料」之訊息，欲販售上開毒品牟利，適警執行網路巡邏
    而查覺上開訊息，遂喬裝為買家，假意向溫韋鈞購毒品，溫
    韋鈞即與喬裝買家之員警約定以新臺幣（下同）1 萬1,000
    元之代價，交易愷他命1 包、含4-甲基甲基卡西酮之「咖啡
    包」（下稱毒品咖啡包）10包，俟雙方商議底定，溫韋鈞於
    10 9年7 月5 日16時至17時許，在新北市福和橋附近之統一
    便利超商，向姓名年籍不詳、WeChat暱稱「王老吉」之人以
    1 萬600 元之價格，販入愷他命2 包（每包價格為3,400 元
    ，共6,800 元）及毒品咖啡包10包（每包價格為380 元，共
    3, 800元）。嗣於同日18時57分許，在臺北市○○區○○○路000
     號前進行交易，溫韋鈞進入車內交付愷他命1 包及毒品咖
    啡包10包之際，員警當場表明身分並逮捕溫韋鈞，並扣得如
    附表編號1 、2 所示之愷他命及毒品咖啡包，並在其隨身背
    包內扣得如附表編號3 所示行動電話。
二、案經臺北市政府警察局大同分局報告臺灣士林地方檢察署檢
    察官偵查起訴。
    理  由
壹、證據能力：
一、按被告以外之人於審判外之言詞或書面陳述，雖不符刑事訴
    訟法第159 條之1 至第159 條之4 之規定，而經當事人於審
    判程序同意作為證據，法院審酌該言詞陳述或書面陳述作成
    時之情況，認為適當者，亦得為證據；當事人、代理人或辯
    護人於法院調查證據時，知有第159 條第1 項不得為證據之
    情形，而未於言詞辯論終結前聲明異議者，視為有前項之同
    意；刑事訴訟法第159 條之5 定有明文。查本判決下列認定
    事實所引用之被告以外之人於審判外所為之供述證據，檢察
    官、被告溫韋鈞及其辯護人對本院提示之卷證，均表示對於
    證據能力沒有意見而不予爭執（見本院109 年度審訴字第96
    3 號卷【下稱本院卷】第45頁），且迄至言詞辯論終結前亦
    未再聲明異議，本院審酌上開證據資料製作時之情況，尚無
    違法不當或證明力明顯過低之瑕疵，亦認以之作為證據，應
    屬適當。
二、本判決下列認定事實所引用之非供述證據，並無證據證明係
    公務員違背法定程序取得之證據，且與本件待證事實具有自
    然之關聯性，均得作為證據。
貳、犯罪事實所憑之證據及理由：
一、上開犯罪事實，業經被告於警詢、偵訊、本院準備程序及審
    理時均坦承不諱（見臺灣士林地方檢察署109 年度偵字第11
    714 號【下稱偵卷】卷第21至27頁、103 至107 頁，本院卷
    第44頁、第68頁），並有員警職務報告書、臺北市政府警察
    局大同分局搜索扣押筆錄、扣押物品目錄表、自願受搜索同
    意書、微信群組譯文表及手機訊息翻拍照片在卷可稽（見偵
    卷第13頁、第41至43頁、第47頁、第65至83頁）；扣案如附
    表編號2 所示淡黃色粉末10包，經送交通部民用航空局航空
    醫務中心檢驗結果，檢出第三級毒品4-甲基甲基卡希酮（淨
    重67.4950 公克，餘重66.4106 公克），又扣案如附表編號
    1 、4 所示白色結晶2 包（編號11，為被告販賣所用，毛重
    0.8 公克、淨重0.6 公克；編號12，於被告背包內扣得，毛
    重1.8 公克、淨重1.6 公克）及如附表編號4 所示白色粉末
    1 包（編號13，於被告背包內扣得，毛重0.5 公克、淨重0.
    3 公克），經送上開中心檢驗，均檢出第三級毒品愷他命成
    分（扣案物編號11、12淨重合計2.2310公克、驗餘淨重合計
    2.2305公克；扣案物編號13，淨重0.2580公克、驗餘淨重0.
    2575公克），有該中心109 年7 月21日出具之航藥鑑字第00
    00000 號、第0000000 號毒品鑑定書在卷可佐（見偵卷第13
    5 頁、第185 頁），足認被告上開任意性自白與事實相符，
    堪以採信。
二、綜上，本件事證明確，被告上開犯行，洵堪認定，應依法論
    科。
參、論罪科刑：
一、按行為後法律有變更者，適用行為時之法律。但行為後之法
    律有利於行為人者，適用最有利於行為人之法律，刑法第2
    條第1 項定有明文。再按刑法第2 條第1 項之規定，係規範
    行為後法律變更所生新舊法律比較適用之準據法。所謂行為
    後法律有變更者，包括構成要件之變更而有擴張或限縮，或
    法定刑度之變更。行為後法律有無變更，端視所適用處罰之
    成罪或科刑條件之實質內容，修正前後法律所定要件有無不
    同而斷。新舊法條文之內容有所修正，除其修正係無關乎要
    件內容之不同或處罰之輕重，而僅為文字、文義之修正或原
    有實務見解、法理之明文化，或僅條次之移列等無關有利或
    不利於行為人，非屬該條所指之法律有變更者，可毋庸依該
    規定為新舊法之比較，而應依一般法律適用原則，適用裁判
    時法外，即應適用刑法第2 條第1 項之規定，為「從舊從輕
    」之比較。又法律變更之比較適用原則，於比較時應就罪刑
    有關之共犯、未遂犯、想像競合犯、牽連犯、連續犯、結合
    犯，以及累犯加重、自首減輕暨其他法定加減原因（如身分
    加減）與加減例等一切情形，綜其全部罪刑之結果而為比較
    ，不能割裂分別適用有利益之條文（最高法院104 年度台上
    字第2545號判決意旨參照）。查被告行為後，毒品危害防制
    條例第4 條第3 項、第17條第2 項規定已於109 年1 月15日
    修正公布，於109 年7 月15日施行，毒品危害防制條例第4
    條第3 項原規定：「製造、運輸、販賣第三級毒品者，處7
    年以上有期徒刑，得併科新臺幣700 萬元以下罰金。」修正
    後規定：「製造、運輸、販賣第三級毒品者，處7 年以上有
    期徒刑，得併科新臺幣1,000 萬元以下罰金。」提高罰金刑
    最高度，修正後毒品危害防制條例第4 條第3 項並無較有利
    於被告之情形；又毒品危害防制條例第17條第2 項原規定：
    「犯第4 條至第8 條之罪於偵查及審判中均自白者，減輕其
    刑。」修正為：「犯第4 條至第8 條之罪於偵查及歷次審判
    中均自白者，減輕其刑。」修正後偵審自白減刑之要件較修
    正前嚴格，屬於法律變更之情形，且修正後規定亦未較有利
    於被告，是綜合全部罪刑之結果比較後，本案自應適用修正
    前毒品危害防制條例第4 條第3 項規定處斷，且應一體適用
    修正前毒品危害防制條例第17條第2 項之規定。
二、按愷他命、4-甲基甲基卡西酮均係毒品危害防制條例第2 條
    第2 項第3 款所列管之第三級毒品。次按刑事偵查技術上所
    謂之「釣魚」，係指對於原已犯罪或具有犯罪故意之人，以
    設計引誘之方式，迎合其要求，使其暴露犯罪事證，再加以
    逮捕或偵辦者而言；而所謂「陷害教唆」，則係指行為人原
    不具犯罪之故意，純因司法警察之設計教唆，始萌生犯意，
    進而實行犯罪構成要件之行為者而言。前者純屬偵查犯罪技
    巧之範疇，並未違反憲法對於基本人權之保障，且於公共利
    益之維護有其必要性，故依「釣魚」方式所蒐集之證據資料
    ，原則上非無證據能力；而後者因係以引誘或教唆犯罪之不
    正當手段，使原無犯罪故意之人，因而萌生犯意實行犯罪行
    為，再進而蒐集其犯罪之證據加以逮捕偵辦；其手段顯然違
    反憲法對於基本人權之保障，且已逾越偵查犯罪之必要程度
    ，對於公共利益之維護並無意義，因此所取得之證據資料，
    應不具有證據能力（最高法院97年度台上字第6311號判決要
    旨可資參照）。又刑事偵查技術上所謂之「釣魚」，係指對
    於原已犯罪或具有犯罪故意之人，以設計引誘之方式，迎合
    其要求，使其暴露犯罪事證，再加以逮捕或偵辦者而言，此
    乃純屬偵查犯罪技巧之範疇，並未違反憲法對於基本人權之
    保障，且於公共利益之維護有其必要性，於此誘捕偵查案件
    ，販毒者雖有販毒之故意，且依約攜帶毒品前往交付，並已
    著手實施販毒之行為，然因係受警員引誘偽稱欲購買毒品，
    警員原無買受毒品之意思，其虛與買賣毒品，意在辦案，以
    求人贓俱獲，伺機逮捕，事實上不能真正完成買賣毒品之行
    為，而應僅論以販賣毒品未遂罪（最高法院89年度台上字第
    3434號、91年度台上字第3443號、93年度台上字第4426號及
    107 年度台上字第2233號判決意旨可資參照）。查被告原即
    有販賣愷他命及毒品咖啡包之犯意，而以如事實欄所載方
    式對外吸引欲購買該毒品及毒品咖啡包之人，經警佯與之締
    結買賣該毒品、毒品咖啡包之約定，使其暴露犯罪事證，而
    佯裝買家之員警實際上既無購買真意，事實上並無可能完成
    本案毒品交易，是核被告上開所為，係犯修正前毒品危害防
    制條例第4 條第6 項、第3 項之販賣第三級毒品未遂罪。被
    告已著手前開販賣第三級毒品之實行，然未及售出即為佯裝
    買家之員警查獲而不遂，為未遂犯，爰依刑法第25條第2 項
    之規定，減輕其刑。
三、被告迭於偵訊、本院準備程序及審理時，就上揭販賣第三級
    毒品未遂罪均自白犯罪（見偵卷第103 至105 頁，本院卷第
    44頁、第68頁），依修正前毒品危害防制條例第17條第2 項
    規定，減輕其刑，並遞減之。
四、本案並無因被告供述而查獲上手或共犯之情形，有109 年10
    月27日臺北市政府警察局大同分局函在卷可稽（見本院卷第
    39頁），是本案並無毒品危害防制條例第17條第1 項減輕或
    免除其刑規定之適用，附此敘明。
五、爰以行為人之責任為基礎，並審酌愷他命、4-甲基甲基卡西
    酮具有成癮性、濫用性及危害性，被告無視國家對於杜絕毒
    品犯罪之禁令，明知販賣毒品之行為將對施用者產生重大身
    心戕害，危害社會秩序，猶為圖小利，販賣第三級毒品，幸
    交付予喬裝買家之員警，惟仍有助長毒品之流通可能，對於
    國人身心健康及社會治安具有相當危害，所為非是，惟念被
    告犯罪後坦承犯行之態度，考量其已婚，現為娃娃車司機，
    尚有木親及女兒由其扶養之家庭、經濟狀況，業據被告供陳
    在卷（見本院卷第72頁），暨其犯罪之動機、目的、手段等
    一切情狀，量處如主文所示之刑，以示懲儆。
六、至辯護人雖以被告原係供己施用而購入毒品，因經濟狀況欠
    佳，為籌措幼女醫藥費始起意販賣等語，請求依刑法第59條
    之規定減輕其刑云云。惟按刑法第59條之酌量減輕其刑，必
    須犯罪另有特殊之原因與環境等等，在客觀上足以引起一般
    同情，認為即予宣告法定低度刑期尤嫌過重者，始有其適用
    （最高法院45年台上字第1165號判例意旨參照）。本院審酌
    被告販賣第三級毒品犯行之目的、動機、手段及情節等，客
    觀上尚無任何情堪憫恕或特別之處，縱被告幼女有醫療需求
    乙情屬實，然查，以今健保制度及各項社會福利措施已臻完
    備之環境，籌措費用之管道繁多，要無鋌而走險之虞，況被
    告既已經濟狀況不佳，竟高價購入大量毒品「供己施用」，
    顯與常情不符，是其犯罪當時，殊難認另有特殊原因、環境
    或堅強事由，在客觀上足以引起一般同情而顯然可憫，再衡
    酌愷他命、混合型毒品咖啡包於國內流通之氾濫，對社會危
    害至深且廣，此乃一般普遍大眾皆所週知，苟於法定刑度之
    外，動輒適用刑法第59條減輕其刑，亦不符禁絕毒品來源，
    使國民遠離毒害之刑事政策，況被告因犯罪未遂、供出毒品
    來源、於偵查及審理中就其所犯犯罪事實自白在卷，由本院
    依刑法第25條第2 項、毒品危害防制條例第17條第2 項規定
    予以遞減其刑後，並無情輕法重，如科以最輕度刑仍顯屬過
    苛之情事，爰不依刑法第59條規定酌減其刑。辯護人上揭所
    辯，尚無可採。
七、至辯護人雖請求為緩刑之宣告云云。查被告前因竊盜案件，
    經臺灣臺北地方法院以104 年度簡字第815 號判決處有期徒
    刑6 月，緩刑2 年確定，緩刑期滿未經撤銷，其未執行之刑
    失其效力，有臺灣高等法院被告前案紀錄表附卷可稽，被告
    前開刑之宣告既失其效力，相當於未曾受有期徒刑以上刑之
    宣告，固符合刑法第74條第1 項第1 款之要件，惟被告販賣
    之第三級毒品數量龐大，倘流入市面，將助長毒品之流通，
    對於國人身心健康及社會治安危害甚鉅，幸因員警喬裝購買
    者而未流通入市，衡以買賣或受讓而施用或持有毒品者，無
    論經觀察、勒戒、強制戒治或刑事論罪科刑確定，均使其人
    身自由或財產遭剝奪而受罰，甚少為緩刑宣告，相較之下，
    倘對其毒品供給者宣告緩刑，非但可能引發情節較重者反而
    輕判之爭議，更易造成民眾誤認供給毒品根本無庸受罰之錯
    誤印象，難達客觀上之適當性、相當性與必要性，顯然有悖
    比例原則，自不宜為緩刑之宣告。辯護人上開聲請，即屬無
    據，附此指明。
八、沒收：
  ㈠按毒品危害防制條例第18條第1 項前段所定應予沒收銷燬之
    毒品，以經查獲之第一、二級毒品為限，而毒品依其成癮性
    、濫用性及對社會危害性，共分為四級，上開條例並就製造
    、運輸、販賣、意圖販賣而持有、以非法方法使人施用、引
    誘他人施用及轉讓不同等級之毒品等行為，分別定其處罰，
    至施用或持有第三、四級毒品，因其可罰性較低，除持有第
    三、四級毒品純質淨重20公克以上者，依98年5 月20日修正
    公佈施行之毒品危害防制條例第11條第5 項、第6 項之規定
    應處以刑責以外，其餘情形未設處罰之規定。然鑑於第三、
    四級毒品均係管制藥品，特於同條例第11條之1 明定無正當
    理由，不得擅自持有，另同條例第18條第1 項後段則規定查
    獲之第三、四級毒品，無正當理由而擅自持有者，沒入銷燬
    之。從而，依同條例第18條第1 項後段應沒入銷燬之毒品，
    專指查獲施用或持有之第三、四級毒品未達純質淨重20公克
    者而言；倘係查獲製造、運輸、販賣、意圖販賣而持有、以
    非法方法使人施用、引誘他人施用、轉讓第三、四級毒品或
    持有純質淨重20公克以上第三、四級毒品，既屬同條例相關
    法條明文規定處罰之犯罪行為，即非該條項應依行政程序沒
    入銷燬之範圍。又同條例第19條第1 項所定「其供犯罪所用
    之物」，係指犯第4 條至第9 條、第12條、第13條或第14條
    第1 項、第2 項之罪所用之物，不包括毒品本身在內，尚不
    得援引為沒收第三、四級毒品之依據。再同條例對於查獲之
    製造、運輸、販賣、意圖販賣而持有、以非法方法使人施用
    、引誘他人施用、轉讓第三、四級毒品及持有純質淨重20公
    克以上第三、四級毒品之沒收，並無特別規定，如其行為已
    構成犯罪，則該毒品即屬不受法律保護之違禁物，應回歸刑
    法之適用，依刑法第38條第1 項之規定宣告沒收之（最高法
    院96年度台上字第728 號、98年度台上字第6117號判決、最
    高法院100 年度第3 次刑事庭會議決議意旨可資參照）。查
    本件扣案如附表編號1 所示愷他命1 包、附表編號2 所示毒
    品咖啡包10包，經檢出含第三級毒品愷他命、4-甲基甲基卡
    希酮成分，業如前述，係被告供本案販賣第三級毒品未遂犯
    行所餘之毒品，依前開說明，屬違禁物，盛裝上開第三級毒
    品之包裝袋11包，因包覆毒品，其上顯留有該毒品之殘渣，
    無論依何種方式均難與之析離，應整體視為查獲之第三級毒
    品，亦屬違禁物，爰均依刑法第38條第1 項之規定宣告沒收
    ；而鑑定用罄部分，因已滅失，爰不為沒收之諭知。
  ㈡按犯毒品危害防制條例第4 條至第9 條、第12條、第13條或
    第14條第1 項、第2 項之罪者，其供犯罪所用之物，不問屬
    於犯罪行為人與否，均沒收之，同條例第19條第1 項定有明
    文。查本件扣案如附表編號2 所示行動電話（含SIM 卡），
    係被告持以與員警聯繫交易所用之物，業據被告供陳在卷（
    見本院卷第44頁），則如附表編號2 所示行動電話（含SIM
    卡），不問屬於犯罪行為人與否，應依毒品危害防制條例第
    19條第1 項規定，宣告沒收之。
  ㈢至員警在被告隨身攜帶背包內扣得之如附表編號4 所示愷他
    命，及員警將被告於109 年7 月6 日16時43分許解送至臺灣
    士林地方檢察署，經同署法警扣得之如附表編號5 、6 所示
    摻有第三級毒品愷他命香菸及愷他命殘渣袋，係被告施用所
    剩餘，均與本案無涉，業據被告於本院審理中供稱明確（見
    本院卷第44頁、第71頁），爰不為沒收之諭知，併此敘明。
據上論斷，應依刑事訴訟法第299 條第1 項前段，修正前毒品危
害防制條例第4 條第3 項、第6 項、第17條第2 項，毒品危害防
制條例第19條第1 項，刑法第2 條第1 項前段、第11條、第25條
第2 項、第38條第1 項，判決如主文。
本案經檢察官莊富棋提起公訴，檢察官林在培、蔡元仕到庭執行
職務。
中    華    民    國   110    年    3     月    17    日
                  刑事第二庭審判長法  官  蔡守訓
                                  法  官  李郁屏
                                  法  官  林季緯
以上正本證明與原本無異。
如不服本判決應於收受送達後20日內向本院提出上訴書狀，並應
敘述具體理由。其未敘述上訴理由者，應於上訴期間屆滿後20日
內向本院補提理由書( 均須按他造當事人之人數附繕本（「切勿
逕送上級法院」。
                                  書記官  李文瑜
中　　華　　民　　國　 110　　年　　3 　　月　　19　　日
附錄論罪科刑法條：
修正前毒品危害防制條例第4條第3項、第6項
製造、運輸、販賣第三級毒品者，處無期徒刑或7 年以下有期徒
刑，得併科新臺幣7 百萬元以下罰金。
前五項之未遂犯罰之。

附表：

編號 扣案物　  1 第三級毒品愷他命1 包（毛重0.8 公克、淨重0.6 公克）  2 含有第三級毒品4-甲基甲基卡西酮之毒品咖啡包10包（淨重67.4950公克，驗餘淨重66.4106 公克）  3 行動電話1 支（IMEI：000000000000000 號，含門號0000000000號SIM 卡1 張）  4 第三級毒品愷他命2 包（毛重各1.8 公克、0.5 公克，淨重各1.6 公克、0.3 公克）  5 摻有第三級毒品愷他命香菸1支（重0.66公克）  6 愷他命殘渣袋2包